# 非同一控制下企业合并时，被合并方原有商誉要抵消吗？

提问人：talonsong 时间：2020-04-03 10:14:43
请教陈版，在非同一控制下企业合并时，被合并方合并报表中原有的商誉应如何处理？例如甲之前合并乙时产生了商誉，现在甲被丙收购又产生了商誉，那么现在编制丙的合并报告，甲的商誉应该如何处理？谢谢！

回答人：chenyiwei
在购买方进行购买对价分摊时，不考虑被收购方账面原有的商誉和递延所得税资产、负债。因此需首先将被收购方账面原有的商誉冲回，同时对应冲减被收购方的权益项目，然后根据本次收购的购买对价分摊结果重新计算本次收购形成的整体商誉。
被收购方历史上收购形成的商誉在其自身的合并报表中继续存在，但这与此次收购方合并报表层面与 本次收购相关的商誉之间，并无经济意义上的联系。